最高法院刑事判決　　　　　　九十四年度台上字第七二一九號
　　上　訴　人　甲○○
　　　　　　　　　　　　巷42.
上列上訴人因違反毒品危害防制條例案件，不服台灣高等法院台
南分院中華民國九十二年三月十一日第二審更審判決（九十二年
度上更(一)字第三二號，起訴案號：台灣台南地方法院檢察署八十
七年度偵字第一００一０、一００一一、一０八三０、一０八三
六號），提起上訴，本院判決如下：
    主  文
原判決撤銷，發回台灣高等法院台南分院。
    理  由
本件原判決認定上訴人甲○○與已判決確定之周益生共同意圖營
利，基於概括犯意，利用上訴人所有0000000000號呼
叫器，及周益生家中之（０六）0000000號電話作為聯絡
，在台南縣永康市○○○路一四一巷一一號周益生住處等地，由
上訴人提供第二級毒品安非他命交與周益生出售他人，並於至周
益生處收取出售價款時，供給少量安非他命予周益生吸用，而共
同販賣安非他命。計自民國八十六年二月間起，至八十七年八月
中旬止，連續出售綽號「阿仁」之趙宏仁十次，每次一小包，售
價新台幣（下同）一千元。另於同年八月二十三日出售予陳錦惠
一小包，售價五千元。嗣陳錦惠施用安非他命為警查獲後，配合
警方以上開電話聯絡周益生，佯稱欲購買安非他命五千元，周益
生即通知上訴人送貨，同月二十五日下午十時十分許，上訴人送
貨給周益生後，經警循線在上址查獲周益生與上訴人，並自周益
生身上扣得安非他命二包（淨重分別為一．一二公克、０．二０
公克；包裝重分別為０．二一公克、０．二二公克）；及在周益
生住處樓梯查扣安非他命一包（淨重０．二五公克；包裝重０．
五一公克）等情，因而撤銷第一審所為科刑判決，改判仍論處上
訴人共同連續販賣第二級毒品罪刑。固非無見。
惟查：（一）、有罪判決所載之事實及理由，暨判決理由間之說
明，前後均須互相一致，復須與卷內之證據資料相適合，否則即
屬判決理由矛盾之違法，自足構成撤銷之原因。原判決援引共犯
周益生於警詢、偵查中之供述，證人即購買安非他命之趙宏仁、
陳錦惠於警詢、偵查及歷審中所為之證言（原判決第三至五頁）
，資為認定上訴人與周益生共同連續販賣安非他命予趙宏仁、陳
錦惠之論據。然依原判決所引用之上開證言，周益生供承其販賣
安非他命，每遇有人欲購買時，其即以上開呼叫器聯絡上訴人送
交安非他命至其住處，由其與人交易後，再轉交價款予上訴人，
其售予「阿仁」（即趙宏仁）二次，每次五百元，另於八十七年
八月二十三日售予陳錦惠一次，價款三千元（原判決第三頁第一
至十三行），趙宏仁證稱其計向上訴人購買安非他命十次，每次
購買一千元，僅一次經周益生轉交其安非他命，餘均與上訴人本
人交易（原判決第四頁第七至九行），另陳錦惠則證謂於八十七
年八月二十三日，向黑仔（即周益生）購買安非他命五千元（原
判決第五頁第五、六行），則周益生所述上訴人販賣安非他命之
方式、次數及價款，核與趙宏仁、陳錦惠之證言均不相符，本院
前次發回意旨，業已指出原審更審前判決併採相互齟齬之證據資
料，作為判決之基礎，有判決理由矛盾之違誤，然原審本次更審
判決，仍併引上開相互扞格之證言為判決基礎，致原有判決理由
矛盾之瑕疵猶然存在，自難以昭折服。又販賣安非他命之次數、
價格，攸關本件應沒收之犯罪所得若干之認定，周益生上開供詞
所述其與上訴人共同販賣安非他命予趙宏仁之次數，較趙宏仁所
述者少，售予陳錦惠之價格，亦較陳錦惠所證者低，係有利於上
訴人之證據，對上訴人利益自有重大關係，乃原審未詳查勾稽並
於判決內說明不予採納之理由，徒以該供述與趙宏仁、陳錦惠之
證言不符，即謂係事後避就之詞，遽採趙宏仁、陳錦惠之證言，
而為不利於上訴人之判斷，尚嫌理由不備。（二）、查獲之第二
級毒品，不問屬於犯人與否，均沒收銷燬之，毒品危害防制條例
第十八條第一項前段固定有明文，然其所稱「查獲」之第二級毒
品，係指有罪判決書於事實欄，已經認定為被告有罪事實之毒品
而言。又沒收為從刑之一種，依主從不可分原則，應附隨於主刑
同時宣告之，若無主刑，則從刑即失所附麗。本件警方自周益生
住處樓梯查扣之安非他命一包，是否屬供上訴人與周益生共同販
賣之毒品？與原判決主刑所宣告之上訴人罪名有無關連？事關該
安非他命應否於本件一併宣告沒收之判斷。乃原判決就此未於事
實欄內予以認明記載，已不足為適用法律及判斷其適用當否之準
據，復未於理由欄內說明其所憑之證據及認定之理由，遽於論處
上訴人罪刑時，併就該安非他命為沒收並銷燬之諭知，亦有判決
理由不備之違法。以上，或為上訴人上訴意旨所指摘，或係本院
得依職權調查之事項，應認原判決仍有發回更審之原因。
據上論結，應依刑事訴訟法第三百九十七條、第四百零一條，判
決如主文。
中　　華　　民　　國　九十四　年　 十二 　月　二十二　日
                      最高法院刑事第八庭
                          審判長法官  張　淳　淙
                                法官  張　春　福
                                法官  呂　丹　玉
                                法官  洪　昌　宏
                                法官  蔡　彩　貞
      本件正本證明與原本無異
                                      書  記  官
中　　華　　民　　國　九十四　年 　十二 　月　三十　日
                                                      Ｌ
